臺灣士林地方法院交通事件裁定　　　　95年度交聲字第1199號
原處分機關　臺北市交通事件裁決所
異　議　人
即受處分人　乙○○
上列受處分人因違反道路交通管理處罰條例案件，對於臺北市交
通事件裁決所95年11月9 日所為處分（原處分案號：北市裁三字
第裁22-A4J102141號），聲明異議，本院裁定如下：
    主  文
異議駁回。
    理  由
一、按汽車駕駛人駕駛汽車有違反本條例之行為，經交通勤務警
    察或依法令執行交通稽查任務人員制止時，不聽制止或拒絕
    停車接受稽查而逃逸者，除按各該條規定處罰外，處新臺幣
    3 千元以上6 千元以下罰鍰。並記違規點數1 點。道路交通
    管理處罰條例第60條第1 項及第63條第1 項第1 款分別定有
    明文。
二、原處分意旨略以：本件受處分人即異議人乙○○於民國95年
    5 月5 日下午2 時30分許，駕駛車牌BB-8117 號自用租賃小
    客車，在台北市○○○路○ 段與林森北路45巷口，有違反處
    罰條例之行為，經交通勤務警察制止時，拒絕停車接受稽查
    而逃逸，爰依道路交通管理處罰條例第60條第1 項規定，處
    罰鍰新台幣（下同）6,000 元並依同條例第63條第1 項規定
    記違規點數1 點之事實，有原處分機關之移送書、原處分機
    關裁決處分之裁決書、台北市政府警察局交通警察大隊95年
    12月13日北市警交大執字第09535584400 號函在卷可憑，至
    為明確。
三、聲明異議意旨略以：受處分人乙○○並未於95年5 月5 日有
    違反處罰條例之行為，亦無拒絕停車接受稽查而逃逸之行為
    等語。
四、經查：證人即舉發本件交通違規事件之警員甲○○於本院調
    查中結證稱：「當時我經過新生北路2 段40號前面，我就去
    驅趕在紅線臨停的租賃小巴士，當時有兩台造成後面路口的
    車輛只有一線道，第一台是受處分人所駕駛的BB-8177 號，
    我請受處分人先出示證件，在受處分人尚未拿出證件前，我
    就去跟第二台小巴士的駕駛人請他出示證件，結果受處分人
    就將車輛開走。」、「（你所見到的BB-8177 號的駕駛人是
    否就是在庭的乙○○？）是，因為我有騎機車去追他，在林
    森北路45巷口將他攔停下來，攔下他後就開了紅線臨停及不
    服稽查取締之紅單，受處分人拒絕簽收，我有告訴他15天內
    要去裁決所提出不服之申訴。」等語，而受處分人乙○○於
    本院調查中對於上開時、地其確有在道路紅線停車之事實坦
    承不諱，惟辯稱：「有證人所述之事實沒錯，但我不是逃逸
    ，我知道我停在紅線上，但是因為我接到導遊的電話要我去
    載日本客人，我就將車慢慢開走，開到在林森北路45巷口那
    邊的店，當時我沒有聽到警察請我出示證件，所以我就開走
    去載客人，且警察當時情緒有點失控，說只要開我的罰單，
    我有理也講不清。如果我不申訴，我覺得我很委屈。」等語
    。則受處分人駕駛上開租賃小客車於上開時、地，確有在路
    邊畫有紅線禁止臨時停車之處所停車而有違反道路交通管理
    處罰條例第56條第1 項第1 款之行為，堪以認定。又警員甲
    ○○既至現場取締，受處分人自當知悉警員要求其出示證件
    接受稽查，詎仍擅自駛離現場，顯有經交通勤務警察制止時
    ，拒絕停車接受稽查而逃逸之事實甚明，是其所辯尚難採信
    。
五、綜上所述，受處分人駕駛上開車輛確於上揭時、地，有違反
    道路交通管理處罰條例之行為，經交通勤務警察制止時，拒
    絕停車接受稽查而逃逸之事實，從而，原處分機關依同條例
    第60條第1 項、第63條第1 項第1 款及道路交通管理事件統
    一裁罰基準表規定，裁罰受處分人6,000 元罰鍰並記違規點
    數1 點，核無違誤，本件受處分人之異議為無理由，自應將
    其異議駁回。
六、據上論斷，應依道路交通管理處罰條例第87條第2 項、道路
    交通案件處理辦法第19條，裁定如主文。
中　　華　　民　　國　　96　　年　　1 　　月　　15　　日
                  交通法庭法　官  雷雯華
以上正本證明與原本無異。
如不服本裁定應於送達後 5日內向本院提出抗告狀。
                          書記官  陳如玲
中　　華　　民　　國　　96　　年　　1 　　月　　15　　日
